【裁判字號】    92,交訴,99
【裁判日期】    920909
【裁判案由】    過失致死
【裁判全文】
臺灣彰化地方法院刑事判決                          九十二年度交訴字第九九號
    公  訴  人  臺灣彰化地方法院檢察署檢察官
    被      告  乙○○
    被      告  甲○○
右列被告因過失致人於死案件，經檢察官提起公訴（九十二年度偵字第五五九五號）
，本院判決如左：
    主  文
乙○○因過失致人於死，處有期徒刑伍月，如易科罰金以參佰元折算壹日。緩刑貳年
。
甲○○因過失致人於死，處拘役伍拾玖日，如易科罰金以參佰元折算壹日。緩刑貳年
。
    事  實
一、乙○○於民國九十二年五月二十四日二十時許，駕駛車牌號碼ＪＹ─五○五三號
    自小客車，由南往北方向沿彰化縣溪湖鎮○○路行駛，途經該路段與文三街之無
    號誌交岔路口時，其原應注意轉彎車應讓直行車先行，行經無號誌之交岔路口時
    ，應減速慢行，作隨時停車之準備；又汽車行駛時，駕駛人應注意車前狀況，並
    隨時採取必要之安全措施，且依當時天氣晴朗，路面乾燥、無缺陷及無障礙物，
    又無不能注意之情事，詎其能注意，竟疏未注意減速慢行及車前狀況，貿然右轉
    駛入文山街，適有甲○○騎乘車牌號碼ＹＧＲ─○○七號機車附載鄞國全，在乙
    ○○右後方同向沿西環路直行而來，甲○○原應注意該處之行車速度限速五十公
    里，且行經無號誌之交岔路口，應減速慢行，作隨時停車之準備，又並無不能注
    意之情事，竟貿然以時速六十至七十公里之速度行駛，且未減速慢行，因而閃煞
    不及，致兩車發生撞擊，鄞國全遭撞擊後跌落車下，受有左胸側肋骨多處骨折、
    右側肋骨多處骨折、及左胸側、左背腰側、四肢多處挫擦傷等傷害，經送醫急救
    ，延至同日晚上十一時十分許，在彰化縣埔鹽鄉○○路四十八之二二號住處，因
    呼吸衰竭不治死亡。乙○○於肇事後，在未經有偵查權之機關或公務員發覺為犯
    嫌前，向承辦本件車禍之警員張明桔自首即陳明其為肇事者及肇事經過，並願接
    受裁判。
二、案經彰化縣警察局溪湖分局報請台灣彰化地方法院檢察署檢察官相驗後自動檢舉
    偵查起訴。
    理  由
一、被告甲○○經合法傳喚未到，其於警、偵訊時對於右揭事實供認不諱，核與被告
    乙○○之供述相符，並經被害人鄞國全之父丙○○指訴在卷，且有彰化縣警察局
    道路交通事故調查報告表、事故現場圖、現場照片十一張附卷足稽。又被害人鄞
    國全確因本件車禍造成左胸側肋骨多處骨折、右側肋骨多處骨折、及左胸側、左
    背腰側、四肢多處挫擦傷等傷害，經送醫急救仍因呼吸衰竭不治死亡等情，亦經
    臺灣彰化地方法院檢察署檢察官督同檢驗員相驗屬實，並有勘驗筆錄、相驗屍體
    證明書及驗斷書附於相驗案卷內可資佐證。按汽車行車速度，依標誌之規定；行
    經無號誌之交岔路口時，應減速慢行，作隨時停車之準備；又汽車行駛時，駕駛
    人應注意車前狀況，並隨時採取必要之安全措施，道路交交通安全規則第九十三
    條第一項第一款、第四款、第九十四第三項著有明文。被告二人於前揭時地駕駛
    車輛自應注意該規定，且依卷附彰化縣警察局所製作之上開道路交通事故調查報
    告表所載，當時天氣晴朗，路面乾燥、無缺陷及無障礙物，並無不能注意之情事
    ，其二人竟疏未注意及此，其中被告乙○○駕駛自小客車右轉彎未注意讓右後方
    直行來車先行，被告甲○○駕駛重機車行至無號誌之交叉路口，未減速慢行作隨
    時停車之準備，均有過失。本件經送台灣省彰化縣區車輛行車事故鑑定委員會鑑
    定結果，亦持相同看法，有該會九十二年陸月二十三日彰鑑字第九二○四六四號
    鑑定意見書在卷可稽，益證被告二人之行為有過失，且其二人之過失犯行與被害
    人鄞國全死亡間有相當因果關係。本件事證明確，被告犯行洵堪認定。
二、核被告二人所為，係各犯刑法第二百七十六條第一項之過失致人於死罪。又被告
    乙○○於肇事後，在未經有偵查權之機關或公務員發覺為犯嫌前，向承辦本件車
    禍之警員張明桔坦承其為肇事者及肇事經過，並願接受裁判，此經被告供承在卷
    ，復有張明傑出具之職務報告在卷可參，核與自首要件相符，依法應減輕其刑。
    爰審酌被告二人其智識程度、品行、過失之程度、肇事後尚能坦承犯行，並已與
    被害人家屬成立調解賠償損害，有彰化縣埔鹽鄉調解書一份在卷可憑等一切情狀
    ，分別量處如主文所示之刑，並諭知易科罰金之標準。末查被告二人前未曾受有
    期徒刑以上刑之宣告，有臺灣高等法院被告全國前案紀錄表及臺灣彰化地方法院
    檢察署刑案資料查註紀錄表各一份在卷可按，其因一時失慮及過失致犯本案，事
    後已與被害人家屬成立調解賠償損害，經此科刑教訓，當知所警惕，應無再犯之
    虞，本院認其所受定應執行刑之宣告，均以暫不執行為適當，爰依法均併予宣告
    緩刑二年，以勵自新。
三、按法院認為應科拘役、罰金或應諭知免刑或無罪之案件，被告經合法傳喚無正當
    理由不到庭者，得不待其陳述逕行判決，刑事訴訟法第三百零六條定有明文。查
    被告甲○○經合法傳喚無正當理由不到庭，本院認為其所犯係應諭知拘役之案件
    ，爰依前揭規定，不待其到庭陳述逕行判決，附此敘明。
據上論斷，應依刑事訴訟法第二百九十九條第一項前段、第三百零六條，刑法第二百
七十六條第一項、第四十一條、第六十二條前段、第七十四條第一款，罰金罰鍰提高
標準條例第一條前段、第二條，判決如主文。
本案經檢察官簡志祥到庭執行職務。
中      華      民      國    九十二    年      九      月      九      日
                                  臺灣彰化地方法院交通法庭
                                    法      官  宋  恭  良
右正本證明與原本無異。
如不服本判決，應於送達後十日內向本院提出上訴狀（須附繕本），上訴於台灣高等
法院台中分院。
告訴人或被害人對於判決如有不服具備理由請求檢察官上訴者，其上訴期間之計算係
以檢察官收受判決正本之日期為準。
                                    法院書記官  劉  玫  金
中      華      民      國    九十二    年      九      月     十二     日
附錄論罪科刑法條：
刑法第二百七十六條第一項：
因過失致人於死者，處二年以下有期徒刑、拘役或二千元以下罰金。


司法院資訊處製作；財團法人民間司法改革基金會備份。
